【裁判字號】    98,聲,1147
【裁判日期】    981029
【裁判案由】    停止執行
【裁判全文】
臺灣士林地方法院民事裁定              98年度聲字第1147號
聲  請  人  寅○○
            丑○○
相  對  人  龍巖人本服務股份有限公司
法定代理人  丁○○
相  對  人  台灣金聯資產管理股份有限公司
法定代理人  癸○○
相  對  人  臺北市稅捐稽徵處士林分處
法定代理人  申○○
相  對  人  臺北市稅捐稽徵處大同分處
法定代理人  甲○○
相  對  人  香港商香港上海匯豐銀行
                        樓
法定代理人  酉○○
相  對  人  馬來西亞商富析資產管理股份有限公司台灣分公司
法定代理人  卯○○
相  對  人  永柏企業股份有限公司
                        樓之2.
兼      上
法定代理人  午○○
相  對  人  花旗商業銀行股份有限公司
法定代理人  丙○○
相  對  人  智曜建設開發股份有限公司
法定代理人  壬○○
相  對  人  安泰商業銀行股份有限公司
法定代理人  己○○
相  對  人  澤普世一資產管理股份有限公司
法定代理人  乙○○○○
相  對  人  聯邦商業銀行股份有限公司
法定代理人  巳○○
相  對  人  萬泰商業銀行股份有限公司
法定代理人  辛○○
相  對  人  彰化商業銀行股份有限公司
法定代理人  戊○○
相  對  人  中華開發工業銀行股份有限公司
法定代理人  辰○○
相  對  人  長鑫資產管理股份有限公司
法定代理人  庚○○
相  對  人  日盛國際商業銀行股份有限公司
法定代理人  子○○
相  對  人  未○○
上列當事人間聲請停止執行事件，本院裁定如下：
    主  文
聲請人供擔保新臺幣貳拾壹萬元後，本院九十六年執助字第三二
八九號執行事件如附件所示執行標的即臺北市○○區○○路七十
三巷六號增建之警衛室、游泳池及造景水池之強制執行程序，於
本院九十八年度訴字第七三三號事件判決確定、和解或撤回起訴
前應暫予停止。
    理  由
一、按有回復原狀之聲請，或提起再審或異議之訴，或對於和解
    為繼續審判之請求，或提起宣告調解無效之訴、撤銷調解之
    訴，或對於許可強制執行之裁定提起抗告時，法院因必要情
    形，或依聲請定相當並確實之擔保，得為停止強制執行之裁
    定，強制執行法第18條第2項定有明文。
二、本件聲請人以其向本院提起98年度訴字第733 號第三人異議
    之訴為理由，聲請裁定停止本院96年度執助字第3289號執行
    事件如附件所示執行標的即臺北市○○區○○路73巷6 號增
    建之警衛室、游泳池及造景水池之強制執行。
三、本院調取該執行及民事卷宗審究後，認為聲請人之聲請為有
    理由，應予准許。又法院依強制執行法第18條第2 項定擔保
    金額而准許停止強制執行之裁定者，該項擔保係備供債權人
    因停止執行所受損害之賠償，其數額應依標的物停止執行後
    ，債權人未能即時受償或利用該標的物所受之損害額，或其
    因另供擔保強制執行所受之損害額定之，非以標的物之價值
    或其債權額為依據（最高法院86年度台抗字第442 號裁判參
    照）。是本院審酌系爭執行標的之價值經聲請人委託鑑定結
    果，其價值為新臺幣（下同）135 萬7170元乙節，有估價執
    告書影本可稽。是相對人於停止執行期間內所可能受到之損
    害，應為其聲請執行所可能獲償之部分債權額延後受償即於
    停止執行期間內按法定利率週年5 ％計算之利息；併參酌聲
    請人所提起上開民事訴訟之案情繁簡程度，認該案得以終結
    之審判期間約需3 年，以及相對人受償之風險等一切情狀，
    茲定聲請人應供擔保金額為21萬元。
四、依強制執行法第18條第2項裁定如主文。
中    華    民    國    98    年    10    月    29    日
                  民事第一庭  法  官  李瑜娟
以上正本證明與原本無異。
如對本裁定抗告，應於裁定送達後10日內向本院提出抗告狀。
中    華    民    國    98    年    10    月    30    日
                              書記官  徐瑩書


司法院資訊處製作；財團法人民間司法改革基金會備份。
